# 售后回租融资租赁合同变更应如何进行审计调整

提问人：zhaizheng999 时间：2015-06-15 21:12:07
如题 正在进行一家企业的新三板挂牌审计 企业账面是按照短期借款来处理的，直接将各期租赁费发票冲减本金、计财务费用和应交税费进项税 现在按照售后回租融资租赁来做，先处置固定资产，然后租回设备按公允价值和最低租赁付款额现值孰低入账，差额计未确认融资费用 各期还款后按实际利率法确认融资费用 那么问题来了 企业与融资租赁公司签订的一份售后回租合同，共 24 期，执行到 15 期时合同中止了，紧接着企业以原售后回租的固定资产再加了两台设备签了一份新的售后回租合同 这样新合同在做固定资产清理和租回设备入账的时候，固定资产原值和折旧应如何确认？ 新人初到，求各位大大帮忙撒~

回答人：chenyiwei
对于售后回租构成融资租赁的交易，可直接作为以资产为抵押的借款进行会计处理，这样对固定资产本身的会计处理不会产生影响，就不会存在你所说的问题了。

提问人：zhaizheng999 时间：2015-06-16 19:00:27
其实作为审计员我是非常想这样做的，省时省力，但是我们事务所质控一定要求要做融资租赁处理。。。

回答人：chenyiwei
没理由这样坚持。以资产为抵押的借款的做法已经被越来越多的接受，监管机构基本也可以认可。

提问人：zhaizheng999 时间：2015-06-16 19:17:40
刚跟质控沟通了下，说是因为做借款处理的话利率太高了

回答人：chenyiwei
无论你采用准则中的标准做法还是直接作为借款处理，实际利率应该是一样的。请注意不可以将手续费等初始费用计入标的资产的账面价值，这是不符合固定资产准则对后续支出资本化规定的，只能作为对负债初始金额的调整。

提问人：zhaizheng999 时间：2015-06-16 21:07:27
啊，谢谢陈老师，还有个问题哦，他们跟融资租赁公司签的合同都是售后回租的合同，而不是抵押借款，这样也可以视为是抵押借款吗？

回答人：chenyiwei
实质重于形式。IAS 17第 60 段明确指出售后回租构成融资租赁的交易实质是资产抵押借款。